【裁判字號】    94,訴,794
【裁判日期】    950125
【裁判案由】    租佃爭議
【裁判全文】
臺灣彰化地方法院民事判決  94年度訴字第794號
原      告  丙○○
訴訟代理人  乙○○
被      告  甲○○
上列當事人間請求租佃爭議事件，經本院於民國95年1月11日言
詞辯論終結，判決如下：
    主      文
被告應將坐落彰化縣芳苑鄉○○段一二四地號、地目旱、面積貳
仟玖佰壹拾平方公尺土地返還予原告。
訴訟費用由被告負擔。
本判決於原告以新臺幣壹拾柒萬肆仟陸百元供擔保後，得假執行
。
    事實及理由
一、原告起訴主張：坐落彰化縣芳苑鄉○○段124地號、地目旱
    、面積2,910平方公尺土地（下稱系爭土地）為原告所有。
    原告於民國41年間依耕地三七五減租條例將系爭土地出租予
    被告，詎被告自56年間起，即有積欠租金之情事，迄今所積
    欠之租金總額已達兩年，經原告催討、申請耕地租佃委員會
    進行調解均未果後，原告即對其表示終止租約之意思表示。
    爰基於所有人之物上請求權交還原告等語。並聲明：(一)被告
    應將系爭土地返還原告。(二)願供擔保，聲請宣告假執行。
二、被告則以：其固有積欠原告地租，但其以系爭土地耕作已久
    ，原告應給予補償費等語。並聲明：原告之訴駁回。
三、原告主張系爭土地為其所有，依耕地三七五減租條例將出租
    予被告，惟被告自56年間起，即有積欠租金之情事，迄今所
    積欠之租金總額已達兩年，經原告催討、申請耕地租佃委員
    會進行調解均未果後，原告即對其表示終止租約之意思表示
    等情，為被告所不爭執，復有原告提出之租佃爭議調解成立
    證明書影本1紙，且其上於「調解結果主要內容」中記載：
    對造人（即被告）積欠聲請人（即原告）計7年共14期之地
    租等語；及提出彰化縣芳苑鄉公所耕地租佃委員會調處筆錄
    影本1紙，其中於「調處經過」載明：對造人承認積欠租額
    自民國59年1期至64年2期止計12期等語，故被告積欠原告地
    租租金總額已達兩年以上之事實，應可認定；原告據此依耕
    地三七五減租條例第17條規定，對被告表示終止租約之意思
    ，兩造系爭租約即不存在；被告空言抗辯原告應對其補償，
    核屬無據，並不足採；從而，原告基於所有人物上請求權之
    法律關係，請求被告交還系爭土地，應有理由。
四、按關於財產權之訴訟，原告釋明在判決確定前不為執行，恐
    受難於抵償或難於計算之損害者，法院應依其聲請，宣告假
    執行。原告陳明在執行前可供擔保而聲請宣告假執行者，雖
    無前項釋明，法院應定相當之擔保額，宣告供擔保後，得為
    假執行，民事訴訟法第390條定有明文；原告陳明願供擔保
    ，聲請宣告假執行，經核無不合，爰酌定相當擔保金額，併
    准許之。
五、訴訟費用負擔之依據：民事訴訟法第78條。
中    華    民    國    95    年    1    月    25    日
                              民事第一庭
                                 法  官  吳俊螢
以上正本係照原本作成。
如對判決上訴，應於判決送達後20日內向本院提出上訴狀。
中    華    民    國    95    年    1     月    25    日
                                 書記官  林文斌


司法院資訊處製作；財團法人民間司法改革基金會備份。
